臺灣臺北地方法院刑事判決　　　　　　　　　　　　　九十二年度重訴字第三四號
　　公　訴　人　臺灣臺北地方法院檢察署檢察官
　　被　　　告　甲○○
　　選任辯護人　許巍騰律師
　　　　　　　　李怡卿律師
右列被告因違反槍砲彈藥刀械管制條例等案件，經檢察官提起公訴（九十二年度偵字
第一四八九九、一五二四０號），本院判決如左：
    主  文
甲○○連續販賣第二級毒品，累犯，處有期徒刑柒年貳月。扣案之第二級毒品安非他
命壹小包（淨重零點伍壹公克），沒收銷燬之。殘渣袋拾只、電子磅秤壹個，夾鏈分
裝袋玖拾只均沒收。犯罪所得新台幣壹仟元沒收，如全部或一部不能沒收時，以其財
產抵償之。又未經許可，持有可發射子彈具有殺傷力之改造玩具手槍，累犯，處有期
徒刑壹年貳月，併科罰金新臺幣拾萬元；罰金如易服勞役，以新臺幣玖佰元即銀元
佰元折算壹日。扣案之改造玩具手槍壹支（槍枝管制編號：0000000000號
，含彈匣壹個）沒收。又未經許可，持有子彈，累犯，處有期徒刑陸月，併科罰金新
臺幣萬元；罰金如易服勞役，以新臺幣玖佰元即銀元佰元折算壹日。扣案口徑玖
釐米乘拾玖制式子彈參顆及改造子彈貳顆均沒收。應執行有期徒刑捌年捌月，併科罰
金拾貳萬元，罰金如易服勞役，以新臺幣玖佰元即銀元佰元折算壹日。扣案之第二
級毒品安非他命壹小包（淨重零點伍壹公克），沒收銷燬之。殘渣袋拾只、電子磅秤
壹個，夾鏈分裝袋玖拾只、改造玩具手槍壹支（槍枝管制編號：000000000
0號，含彈匣壹個）、口徑玖釐米乘拾玖制式子彈參顆及改造子彈貳顆，均沒收。犯
罪所得新台幣壹仟元沒收，如全部或一部不能沒收時，以其財產抵償之。
    事  實
一、甲○○綽號ＢＥＢＯ，前於民國八十五年間因恐嚇取財案件，經本院以八十五年
    度訴字第二八四號判處有期徒刑十月，緩刑五年確定，緩刑期間復因搶奪案件，
    再經本院以八十六年度訴字第八一七號判處有期徒刑十月確定，而前開緩刑宣告
    亦經撤銷，二案合併執行，原應於八十九年四月三十日執行完畢，於八十八年七
    月二十日假釋付保護管束，假釋未經撤銷而以執行完畢論。猶不知悛悔，明知安
    非他命係屬毒品危害防制條例第二級管制毒品，不得販賣，連續於不詳時、地，
    以每公克新臺幣（下同）一千元之代價，自綽號「小龍」真實姓名年籍不詳之成
    年男子，多次購入數量不詳之安非他命，除部分供己施用外（施用部分經檢察官
    聲請本院九十二年度毒聲字第八七七號裁定送觀察勒戒後，無施用傾向以九十二
    年度毒偵字第五三二號為為不起訴處分確定），另行基於販賣毒品之概括犯意，
    先於九十二年七月一日晚間七、八時許，經乙○○以其0000000000號
    行動電話撥打聯繫後，約在臺北縣中和市○○路一九○號東帝士大樓一樓處，以
    一千元之價格，將輕於原購入重量之不詳重量安非他命一小包售予交付乙○○，
    賺取數量之差價牟利。嗣於九十二年七月三日上午七時五十分許，乙○○在台北
    市○○路一六八巷四二號五樓住處為警持搜索票查獲施用第二級毒品安非他命，
    乃配合警方之誘捕行動，於當日上十時十九分許及十時五十九分許，兩度撥打甲
    ○○使用之0000000000號行動電話，佯稱欲購買一千元之安非他命，
    甲○○承前概括犯意，予以應允，約定在上開東帝士大樓前交易，並將安非他命
    一小包（淨重零點五一公克），於當日十一時許持往赴約，尚未交付毒品即在臺
    北縣中和市○○路一九○號前為警當場逮獲，並扣得上開毒品乙包，復循線在其
    臺北縣中和市○○路一九○號四十一樓之一室租屋處扣得其所有之殘渣袋十只、
    電子磅秤一個、夾鏈分裝袋九十只、毒品施用器具一組、玻璃球一個、藥剷吸管
    七支。
二、甲○○未經許可，明知於九十二年六月中旬某日，真實姓名年籍不詳綽號「俊傑
    」之成年男子所交付係可發射子彈具有殺傷力之仿ＧＬＣＯＫ十七型半自動手槍
    製造之改造玩具手槍一把（槍枝管制編號：0000000000號，含彈匣一
    個）；及於九十二年六月間某日，在不詳地點，以不詳代價，向真實姓名年籍不
    詳綽號「阿智」成年友人購入有殺傷力之口徑九釐米乘十九制式子彈三顆及改造
    子彈二顆，並均加以持有之，置放在臺北縣中和市○○路一九○號四十一樓之一
    室租屋處床頭櫃、電視櫃內。嗣於九十二年七月三日上午十時五十分許，在前揭
    處所為警獲，並當場扣得上開改造金屬玩具手槍一把（含彈匣一個）、具殺傷力
    制式子彈三顆、改造子彈二顆及不具殺傷力金屬彈殼三顆。
二、案經臺北市政府警察局松山分局報告臺灣臺北地方法院檢察署檢察官偵查起訴。
    理  由
一、訊之被告甲○○對右揭時地持有改造手槍及制式、改造子彈一事坦白承認，惟矢
    口否認有何販賣第二級毒品犯行，辯稱：未販賣毒品，因伊認識小龍，乙○○打
    電話要求同去找小龍之人拿毒品，曾幫乙○○拿過二次安非他命，第二次還沒有
    去拿就被抓，當時在身上搜到毒品是施用剩餘，非供販賣云云。經查：
（一）被告於九十二年七月一日七、八時許經乙○○電話聯絡，相約臺北縣中和市○
      ○路一九○號東帝士大樓一樓，出售一千元之安非他命交予乙○○一事，業經
      證人乙○○於本院證稱：「（有無向甲○○買過毒品？）有買過一次。因為他
      跟我說他有毒品，都試用電話聯絡，他會問我是否要拿東西，我是把錢交給他
      ，他把毒品拿給我。他沒有說是要幫我買，我是電話跟他說要拿一千元的東西
      ，約好時間地點去跟他拿貨。（第二次有無帶警察去找他？）有，我是跟警方
      配合。是警察叫我去約他還要拿東西，把他引誘出來」、「（你在偵查中說被
      查獲前二天有用壹仟向被告買過毒品？）七月一日買過毒品一仟元，我是七月
      三日被抓。（七月一日你向被告購買毒品的經過？）我與被告用電話聯絡。（
      你的行動電話號碼？）0000000000。（七月一日大約幾點打的？）
      晚上七點左右。我知道被告有二、三支手機，我每支都會打，直到他接為止。
      （被告的手機號碼？）我忘記了。」等情明確（見本院九十三年三月十五訊問
      筆錄及同年三月十六日審判筆錄）。又證人乙○○第二次因配合警察之誘捕偵
      查，又以電話向被告要約一千元之第二級毒品安非他命，被告承諾於同一地點
      交貨，抵達東帝士大樓後，警察即下車逮捕被告一節，亦經其證陳在卷，與證
      人即查獲之警員陳冠宇所證情節相同（見本院九十三年二月十日審判筆錄），
      並有遠傳電信股份有限公司風險管制中心檢送證人所有0000000000
      號行動電話九十二年七月一日至七月三日雙向通聯紀錄三紙附卷可稽（見九十
      二年度偵字一五二四０號偵卷第六十三頁至六十五頁）。被告對當日已在約定
      地點等候乙○○且身上持有淨重零點三公克之安非他命一包一節亦不否認，則
      以證人乙○○於本院所證與其於警訊、偵查時證言前後所述情節一致，且與被
      告毫無怨尤，加之倘非被告前本已出售毒品予證人，何以證人電話訂購後，其
      即允諾並持有毒品等候，又約定地點在被告賃屋處樓下，當無隨身攜帶供己施
      用毒品之理，從而若謂被告並無販賣毒品之概括故意，實難置信，顯見被告確
      係連續二次販賣毒品予證人無訛，證人所為被告販賣毒品之證詞，自屬可採。
      佐諸被告自承以一千元購入一公克安非他命，第二次販售於證人時則為一千元
      零點五一公克價格售出，其以販入低買高賣之數量差異賺取差價，而為牟利要
      甚明確。另證人其所能記得被告電話僅有0000000000號一支，且經
      本院以五組電話當庭諭知辨識，亦為相同證述，其尚有二支電話不復追憶，準
      此，卷附通聯紀錄九十二年七月一日雖無被告上開0000000000號電
      話號碼顯示，或係證人撥打無從回憶被告之他組電話，亦不能否定其撥打被告
      電話購毒之事實。繼查被告原即具有販毒乙○○營利之決意，俱如前述，雖係
      遭警設計誘捕致事實上不能完成交易時，因其本有販賣毒品之意思，客觀上又
      已手於販賣之行為，自仍應成立販賣毒品未遂罪，此與行為人原本無販毒營
      利之意思，因調查犯罪之人之引誘或教唆始起意販賣，即學理上所謂「陷害教
      唆」之情形有別，亦不能執此解免其責。此外，扣案被告所有之透明結晶體一
      包（淨重零點五一公克），經送請鑑驗結果確係第二級毒品安非他命無誤，有
      台北市政府警察局九十二年七月二十二日北市鑑毒字第五０九號鑑驗通知書附
      卷堪考，並有第二級毒品安非他命（淨重零點五一公克）扣案可資佐憑，是被
      告前開所辯無非事後砌飾之詞，顯不足取。
（二）被告持有之槍彈，經送內政部警政署刑事警察局鑑定結果，手槍一支（槍枝管
      制編號：0000000000號含彈匣一個）認係仿ＧＬＣＯＫ十七型半自
      動手槍製造之玩具手槍更換土造金屬槍管及撞針改造而成，機械性能良好，可
      供及發適用子彈使用，認具殺傷力；子彈三顆，認均係制式口徑九ｍｍＸ十九
      制式、子彈子彈二顆，認均係土造子彈，具直徑８．９０ｍｍ金屬彈頭，採樣
      一顆試射，可擊發，以上子彈五顆，認均具殺傷力，有該局九十二年七月十七
      日刑鑑字第０九二０一二六五００號槍彈鑑定書附卷足憑（見九十二年度偵字
      一五二四０號偵卷第三十三頁以下），且有改造玩具手槍一支（含彈匣一個）
      、制式子彈三顆、改造子彈二顆扣案及查獲現場照片八張在卷可佐。被告此部
      分自白經前開證據補強，應與事實相符。
（三）綜上所述，本件事證明確，被告犯行應堪認定。
二、
（一）查被告行為後，毒品危害防制條例業已修正，於九十三年一月八日施行，其中
      該條例之第四條第四項增列販賣第四級毒品之罪，而將原第五項未遂犯之處罰
      挪至第六項，是本案被告所犯罪名、刑度，並未變更，無輕重之別，依刑法第
      二條第一項前段規定，自應適用裁判時新法，合先敘明。核被告所為，販賣第
      二級毒品安非他命既遂及未遂部分，係犯毒品危害防制條例第四條第二項及第
      四條第六項、第二項之罪。又被告係基於販毒營利之概括犯意，第二次已與證
      人乙○○達成販賣之意思合致相約取貨，但因警誘捕而未能交付毒品，詳如前
      析，自屬販賣毒品之未遂犯，檢察官於起訴書犯罪事實欄記載被告意圖販賣而
      持有第二級毒品罪云云，論罪科刑又認被告係連續販賣，可見其犯罪事實欄應
      屬誤載，附此敘明。其先後販賣毒品既、未遂犯行，時間緊接，所犯構成要件
      相同之罪名，顯係基於概括犯意反覆為之，應依刑法第五十六條論以販賣第二
      級毒品既遂之一罪，並加重其刑。
（二）被告持有改造玩具手槍部分，係犯槍砲彈藥刀械管制條例第十一條第四項未經
      許可持有可發射子彈具殺傷力之改造玩具手槍罪；未經許可持有制式及改造子
      彈部分，係犯槍砲彈藥刀械管制條例第十二條第四項持有子彈罪。其一行為持
      有制式子彈三顆、改造子彈二顆，為想像競合犯。另查被告係基於防身而持有
      上開槍彈之事經其供明，證人即查獲員警王正煬亦於本院審理中證以未於被告
      賃屋處查獲相關改造工具等語（見本院九十三年三月十六日審判筆錄），則被
      告究如何改造系爭槍枝，如何有供自己犯罪之意圖，已難認定，亦不能以被告
      於警訊及偵查中之改造槍枝之唯一自白遽論其涉犯上開罪名，此外檢察官亦未
      舉以其他積極證據供本院調查被告有其所指未經許可製造手槍或意圖供自己犯
      罪而持有槍彈，依罪疑為輕原則，應為被告有利之認定，是持有槍彈之社會基
      本事實同一，本院乃依法變更起訴法條如上。
（三）被告所犯上開連續販賣第二級毒品、持有改造手槍、持有子彈三罪，犯意各別
      ，行為互異，應分論併罰。末查被告前於八十五年間因恐嚇取財案件，經本院
      以八十五年度訴字第二八四號判處有期徒刑十月，緩刑五年確定，緩刑期間復
      因搶奪案件，再經本院以八十六年度訴字第八一七號判處有期徒刑十月確定，
      而前開緩刑宣告亦經撤銷，二案合併執行，原應於八十九年四月三十日執行完
      畢，於八十八年七月二十日假釋付保護管束，假釋未經撤銷而以執行完畢論，
      此有臺灣高等法院被告全國前案紀錄表在卷可按，其於五年內再犯本件有期徒
      刑以上之罪，為累犯，應依刑法第四十七條加重其刑。爰審酌被告販賣毒品之
      惡性重大、無故持有槍彈易生事端，犯罪目的、智識程度、販毒及持有槍彈之
      期間、次數、數量、犯後態度等一切情狀，量處各如主文所示之刑，並定其應
      執行刑及諭知併科罰金部分易服勞役之折算標準。
（四）扣案之第二級毒品安非他命一小包（淨重零點五一公克），應依毒品危害防制
      條例第十八條第一項沒收銷燬之。殘渣袋十只、電子磅秤一個，應係被告所有
      供犯罪所用之物，夾鏈分裝袋九十只、應為被告所有預備供販賣毒品所用之物
      ，應依刑法第三十八條第一項第二款沒收。扣案之改造玩具手槍一支（含彈匣
      一個）及制式子彈三顆、改造子彈二顆，均屬違禁物，應依刑法第三十八條第
      一項第一款宣告沒收。另扣案毒品施用器具一組、玻璃球一個、藥剷吸管七支
      及不具殺傷力金屬彈殼三顆，與本案被告犯罪並無關連，爰退回移案機關依法
      處理。至被告第一次販毒既遂所得一千元，亦應依毒品危害防制條例第十九條
      第一項之規定，諭知沒收，如全部或一部不能沒收時，以其財產抵償之。
據上論斷，依刑事訴訟法第二百九十九條第一項前段、第三百條，毒品危害防制條例
第四條第二項、第五項、第十八條第一項前段、第十九條第一項，槍砲彈藥刀械管制
條例第十一條第四項，第十二條第四項，刑法第十一條前段、第二條第一項、第五十
六條、第五十五條、第四十七條、第五十一條第五款、第七款、第三十八條第一項第
一款、第二款、第四十二條第二項，罰金罰鍰提高標準條例第二項，現行法規所定貨
幣單位折算新台幣條例第二條，判決如主文。
本案經檢察官游儒倡到庭執行職務
中　　　華　　　民　　　國　　九十三　　年　　　三　　　月　　三十　　　日
                                      臺灣臺北地方法院刑事第四庭
                                          審判長法  官    林銓正
                                                法  官    楊代華
                                                法  官    吳定亞
右正本證明與原本無異。
如不服本判決，應於判決送達後十日內，向本院提出上訴狀。
                                                書記官    張漪蕙
中　　　華　　　民　　　國　　九十三　　年　　　三　　　月　　三十　　　日
附錄本案論罪科刑法條全文：
毒品危害防制條例第四條
製造、運輸、販賣第一級毒品者，處死刑或無期徒刑；處無期徒刑者，得併科新臺幣
一千萬元以下罰金。
製造、運輸、販賣第二級毒品者，處無期徒刑或七年以上有期徒刑，得併科新臺幣七
百萬元以下罰金。
製造、運輸、販賣第三級毒品者，處五年以上有期徒刑，得併科新臺幣五百萬元以下
罰金。
製造、運輸、販賣第四級毒品者，處三年以上十年以下有期徒刑，得併科新臺幣三百
萬元以下罰金。
製造、運輸、販賣專供製造或施用毒品之器具者，處一年以上七年以下有期徒刑，得
併科新臺幣一百萬元以下罰金。
前五項之未遂犯罰之。
槍砲彈藥刀械管制條例第十一條
未經許可，製造、販賣或運輸第四條第一項第一款所稱其他可發射金屬或子彈具有殺
傷力之各式槍砲者，處五年以上有期徒刑，併科新臺幣一千萬元以下罰金。
未經許可，轉讓、出租或出借前項所列槍砲者，處三年以上十年以下有期徒刑，併科
新臺幣七百萬元以下罰金。
意圖供自己或他人犯罪之用，而犯前二項之罪者，處無期徒刑或七年以上有期徒刑，
併科新臺幣一千萬元以下罰金。
未經許可，持有、寄藏或意圖販賣而陳列第一項所列槍砲者，處一年以上七年以下有
期徒刑，併科新臺幣七百萬元以下罰金。
第一項至第三項之未遂犯罰之。
槍砲彈藥刀械管制條例第十二條
未經許可，製造、販賣或運輸子彈者，處一年以上七年以下有期徒刑，併科新台幣五
百萬元以下罰金。
未經許可，轉讓、出租或出借子彈者，處六月以上五年以下有期徒刑，併科新台幣三
百萬元以下罰金。
意圖供自己或他人犯罪之用，而犯前二項之罪者，處三年以上十年以下有期徒刑，併
科新台幣七百萬元以下罰金。
未經許可，持有、寄藏或意圖販賣而陳列子彈者，處五年以下有期徒刑，併科新台幣
三百萬元以下罰金。
第一項至第三項之未遂犯罰之。
